Coordonnées

+33651340005 (Mobile) matthieu.cerato@gmail.com

www.linkedin.com/in/matthieucerato (LinkedIn)

Principales compétences

Système de contrôle et d'acquisition de données (SCADA)

Contrôle de mouvement

PID regulation on Brushless motor,
 DC motor, Stepper motor, and linear motor

Languages

Français (Native or Bilingual)
Anglais (Native or Bilingual)

Publications

Tomography and imaging at the PSICHE beam line of the SOLEIL synchrotron

REVOLUTION IN MOTION CONTROL AT SOLEIL: HOW TO BALANCE PERFORMANCE AND COST

Microtomography developments on the ANATOMIX beamline at Synchrotron SOLEIL

Progress in Microtomography at the ANATOMIX Beamline of Synchrotron Soleil

Matthieu Cerato

Ingénieur en électronique chez Synchrotron SOLEIL Paris, Île-de-France, France

Résumé

Passionné des sciences depuis l'enfance, mes champs d'expertise sont l'électronique analogique et le contrôle-commande.

J'apporte des solutions techniques lors de la mise en oeuvre d'expériences, permettant de simplifier les interfaces de contrôle d'équipements motorisés.

Si cela vous intéresse d'en discuter, n'hésitez pas à me contacter.

Expérience

Synchrotron SOLEIL
Assistant-Ingénieur en électronique
janvier 2012 - Present (10 ans 9 mois)
Gif-sur-Yvette

- Participe à la définition des architectures électroniques répondant à ces besoins en s'appuyant sur les standards et produits industriels sélectionnés. Les met en œuvre.
- Installe, configure, teste, met en œuvre et effectue la maintenance des équipements. Suit leur fonctionnement pour les maintenir à leur niveau le plus opérationnel, spécifiquement sur le contrôle des motorisations.
- Installe et régle les asservissements PID des équipements motorisés.
 Notamment sur les cibles : GALIL DMC-2182, GALIL DMC-4183, DELTA TAU
 PowerBrick-LV, PowerBrick Controller.
- Développe des applications informatiques de bas niveau, embarquées dans des contrôleurs d'axes ou autres systèmes électroniques évolués
- Rédige des documents techniques et utilisateurs.

- Assure assistance, conseil et support technique et sessions de pratique aux utilisateurs des équipements : personnels techniques et scientifiques.
- Sélectionne des produits industriels.
- Assure le suivi de sous-traitants.
- Contribue à la veille technologique.

Assystem

Technicien de maintenance juin 2011 - décembre 2011 (7 mois)

Aucune information communicable.

Association ACROE

Technicien en electronique spécialisé dans les circuits analogiques novembre 2010 - avril 2011 (6 mois)

Grenoble, France

- Développement et modifications mécaniques d'un système haptique
- Développement et modification du schéma et PCB du contrôle des tranches motorisées.

ESRF - The European Synchrotron

Technicien en électronique spécialisé dans les circuits analogiques, numériques, et radiofréquence septembre 2008 - août 2010 (2 ans)

Région de Grenoble, France

- Fabrication d'un banc de test avec Labview pour le pilotage d'alimentation TDK-Lambda
- Développement et fabrication de cartes électronique d'interface RS422 Fibre optique des alimentations. Ces alimentations permettent le contrôle du canon à électron.
- Participation à l'élaboration d'un amplificateur pour klystron, d'une puissance de 53dBm, incluant une carte mère de gestion. Les différentes fonctions ont été codées en C : communication série, sécurité. Le tout, sur une cible DSpic33F de chez microchip

Formation

Polytech Paris-Sud

Diplôme d'ingénieur, Electronique et Système Robotisés · (septembre 2019 - septembre 2021)

Université Grenoble Alpes

Licence professionnelle Métier de la Microélectronique et des Microsystèmes, Electronique, microélectronique, Radiofréquence, processus de qualité, Automatique Régulation · (2008 - 2010)

Université Grenoble Alpes

DUT Génie Electrique et Informatique Industrielle, Automatique Régulation, Electrotechnique, Distribution électrique, automatisme · (2005 - 2008)

Lycée Jean Monnet, annemasse

Baccalauréat Science Technique Industrielle, Electrotechnique · (2003 - 2005)